【裁判字號】    98,簡上,1018
【裁判日期】    981110
【裁判案由】    詐欺
【裁判全文】
臺灣高雄地方法院刑事判決            98年度簡上字第1018號
上  訴  人
即  被  告  乙○○
上列上訴人即被告因詐欺案件，不服本院高雄簡易庭中華民國98
年8 月18日98年度審簡字第3387號第一審刑事簡易判決（聲請簡
易判決處刑案號：98年度偵字第8587號），提起上訴，嗣因被告
就被訴事實為有罪之陳述，本院告知被告簡式審判程序之旨，並
聽取當事人之意見後，由本院管轄之第二審合議庭裁定改依簡式
審判程序進行，判決如下：
    主  文
上訴駁回。
乙○○緩刑貳年，並應向被害人甲○○支付新臺幣參萬元。
    事實及理由
一、本件上訴人即被告乙○○所犯並非死刑、無期徒刑、最輕本
    刑為3 年以上有期徒刑之罪或高等法院管轄第一審案件，而
    其於本院審判程序進行中，上訴人先就被訴事實為有罪之陳
    述，經法官告知簡式審判程序之旨，並聽取當事人之意見後
    ，本院認適宜改依簡式審判程序進行，爰依刑事訴訟法第27
    3 條之1 第1 項規定，由本院合議庭以裁定進行簡式審判程
    序，合先敘明。
二、本案經本院審理結果，認原審判決認事用法及量刑均無不當
    ，應予維持，並引用原審判決書（含檢察官聲請簡易判決處
    刑書）所載之事實、證據及理由。
三、上訴人即被告乙○○上訴意旨以：其係因看報紙應徵工作，
    而將其國泰世華銀行帳戶存摺、提款卡、密碼等物交付予他
    人，以致被害人遭人詐騙，其對被害人感到抱歉，願意賠償
    被害人所受損害，爰請求給予緩刑宣告等語。
四、本院既認原審認事用法並無違誤，所量處之刑度亦屬妥適，
    上訴人於本院審理時已自白犯罪，並請求判處緩刑，上訴意
    旨已未指摘原判決有何不當，其上訴為無理由，應予駁回。
    惟念及上訴人前未曾受有期徒刑以上刑之宣告，有卷附臺灣
    高等法院被告前案紀錄表1 件可佐，茲念其僅因一時失慮，
    以致誤罹刑章，諒以經此偵審程序，理當知所警惕，信無再
    犯之虞，且其於本院審理時表示願意賠償新臺幣（下同）3
    萬元予被害人甲○○，並當庭攜帶全額現金，堪認其深具悔
    意，本院因認前開所宣告之刑以暫不執行為適當，爰併予諭
    知緩刑2 年，以啟自新。然審酌上訴人前揭所為乃幫助他人
    詐欺取財，使被害人受有2 萬9,989 元之損害，為促使其日
    後得以知曉謹慎行事，本院乃認除前開緩刑宣告外，另有賦
    予被告一定負擔之必要，爰併予諭知上訴人應向被害人甲○
    ○支付3 萬元，以期符合本件緩刑之目的。
五、末按第二審判決書，得引用第一審判決書所記載之事實、證
    據及理由，對案情重要事項第一審未予論述，或於第二審提
    出有利於被告之證據或辯解不予採納者，應補充記載其理由
    ，刑事訴訟法第373 條定有明文，併此敘明。
據上論斷，應依刑事訴訟法第455 條之1 第1 項、第3 項、第27
3 條之1 第1 項、第368 條、第373 條，刑法第74條第1 項第1
款、第2 項第3 款，判決如主文。
本案經檢察官王清海到庭執行職務。
中    華    民    國    98    年    11    月    10    日
                    刑事第十八庭  審判長法  官  李東柏
                                        法  官  王  琁
                                        法  官  陳芸珮
以上正本證明與原本無異。
不得上訴。
中    華    民    國    98    年    11    月    10    日
                                        書記官  蔡淑貞


司法院資訊處製作；財團法人民間司法改革基金會備份。
